Inventaris van het archief van het Staatstoezicht op de Volksgezondheid: Geneeskundige Hoofdinspectie, 1950-1994
Nationaal Archief, Den Haag
- Ministerie van Volksgezondheid, Welzijn en Sport 1945-, 912
  - Ondersteunende processen. 1945-, 1
    - Bezinnings- en veranderingsproces., 1984-1987; 377-577
      - Hoofdlijnen van de organisatiestructuur, de besluitvorming en het overleg, 1987, 384
      - Diverse correspondentie, 1987-1988, 402; pak
      - Evaluatie werkplannen, 1987-1988, 394
      - Werkgroep Samenwerking en besluitvorming Regionale Inspecteur, 1987-1988, 403
      - Werkgroep scholingsprogramma, 1987-1988, 404
    - Organisatie Ministerie van Welzijn, Volksgezondheid en Cultuur., 1987-1989; 1031
    - Verslag "21 jaar inspectie paramedische beroepen'., 1988; 362; deel
    - Agenda's, verslagen en bijlagen van het dienstoverleg., 1988-1994; 136-1215
      - 1988, 136; pak
      - 1989, jan. - juli 1989, 137; pak
      - 1989, aug. - dec. 1989, 138; pak
      - 1990, 517; pak
      - 1991, 516; pak
      - 1992, 519
      - 1993, jan. - juni 1993, 1212; pak
      - 1993, juli - nov. 1993, 1213; pak
      - 1994, jan. - aug. 1994, 1214; pak
      - 1994, sep. - dec. 1994, 1215; pak
    - Concept-nota van de Algemene Rekenkamer inzake het Centraal Thema onderzoek naar inspecties., 1989; 1032; pak
    - Jubileumcommissie viering 125 jaar Staatstoezicht., 1989-1991; 710-711
      - 1989, 710; pak
      - 1990, 711; pak
    - Bevoegdheden van het Staatstoezicht op grond van de Gezondheidswet., 1990-1991; 721
    - Instellen van en participeren in diverse commissies en werkgroepen., 1990-1991; 522; pak
    - Organisatie van de Geneeskundige Hoofdinspectie en de Regionale Inspectie., 1990-1994; 520-554
      - 1990-1991, 520; pak
      - 1992, 553; pak
      - 1993-1994, 554; pak
    - Financieel beheer., 1992-1994; 531
    - Rapport 'Beschrijving en planning van de registratietaken van de Geneeskundige Hoofdinspectie van de Volksgezondheid in het algemeen en van het Bureau Register Medische Beroepen in het bijzonder'., 1006
    - Rapport betreffende het werkprogramma., 442
    - Rapport betreffende het schema interne organisatie van de hoofdinspectie., 1023
    - Instructies/procedures, 2
      - Toezicht op de naleving van het Besluit Gesteriliseerde Medische Hulpmiddelen in Ziekenhuizen., 1985-1986; 776
      - Aanwijzingen voor het gebruik en de inrichting van circulaires., 1985-1990; 346; pak
      - Positie, taken en bevoegdheden van de zorginspecties (kwaliteitsnota)., 1990-1991; 1219
      - Circulaires aan de regionale inspecteurs en inspecteurs in algemene dienstinzake bewaartermijnen en patiëntgegevens., 1992; 1121
    - Toezicht op de naleving van het Besluit Gesteriliseerde Medische Hulpmiddelen in Ziekenhuizen., 1985-1986; 776
    - Aanwijzingen voor het gebruik en de inrichting van circulaires., 1985-1990; 346; pak
    - Positie, taken en bevoegdheden van de zorginspecties (kwaliteitsnota)., 1990-1991; 1219
    - Circulaires aan de regionale inspecteurs en inspecteurs in algemene dienstinzake bewaartermijnen en patiëntgegevens., 1992; 1121
    - Hulpmiddelen, 3
      - Mechanisatie van de administratie en de registratie., 1947-1956; 954; pak
      - Reorganisatie van archieven., 1952-1953; 445
      - Archief en registratuur., 1952-1968; 1030
      - Mechanisatie van de administratie (ponskaarteninstallatie)., 1953-1955; 443
      - Werkgroep ter bestudering van het onderwerp der documentatie (Documentatie-commissie)., 1954-1957; 435
      - Rapport inzake de archief-schoning bij het districtsconsultatiebureau voor de TBC-bestrijding te Zaandam., 1965; 652
      - Rapport inzake wijziging van de ponskaarteninstallatie., 1965; 1010
      - Rapporten 'Informatieverwerking bij de Hoofdafdeling Epidemiologie en Analyse'., 1969-1971; 763-1009
        - 1969, 1009
        - 1971, 763
      - Bewaring, opslag en vernietiging van medische archiefbescheiden., 1976-1989; 594-1177
        - 1970, 1177
        - 1976-1980, 594
        - 1981-1989, 1027
      - Automatisering van de landelijke entadministratie., 1977-1979; 508
      - Rapport 'Informatieplan Geneeskundige Inspectie'., 1988; 352
      - Lijsten van vernietigde archiefbescheiden., 1988-1993; 937-1183
        - 1988, 937; pak
        - 1989, 1183; pak
        - 1990-1993, 1181; pak
      - Opstellen en wijzigen van automatiseringsprojecten en informatieplannen o.a. inzake klachtenregistratie en buitenlandse diplomahouders., 1989; 1111
    - Mechanisatie van de administratie en de registratie., 1947-1956; 954; pak
    - Reorganisatie van archieven., 1952-1953; 445
    - Archief en registratuur., 1952-1968; 1030
    - Mechanisatie van de administratie (ponskaarteninstallatie)., 1953-1955; 443
    - Werkgroep ter bestudering van het onderwerp der documentatie (Documentatie-commissie)., 1954-1957; 435
    - Rapport inzake de archief-schoning bij het districtsconsultatiebureau voor de TBC-bestrijding te Zaandam., 1965; 652
    - Rapport inzake wijziging van de ponskaarteninstallatie., 1965; 1010
    - Rapporten 'Informatieverwerking bij de Hoofdafdeling Epidemiologie en Analyse'., 1969-1971; 763-1009
      - 1969, 1009
      - 1971, 763
    - Bewaring, opslag en vernietiging van medische archiefbescheiden., 1976-1989; 594-1177
      - 1970, 1177
      - 1976-1980, 594
      - 1981-1989, 1027
    - Automatisering van de landelijke entadministratie., 1977-1979; 508
    - Rapport 'Informatieplan Geneeskundige Inspectie'., 1988; 352
    - Lijsten van vernietigde archiefbescheiden., 1988-1993; 937-1183
      - 1988, 937; pak
      - 1989, 1183; pak
      - 1990-1993, 1181; pak
    - Opstellen en wijzigen van automatiseringsprojecten en informatieplannen o.a. inzake klachtenregistratie en buitenlandse diplomahouders., 1989; 1111
    - Personeel, 4
      - Voorstel tot uitbreiding van de personeelsformatie., 1951-1954; 450
      - Commissie opleiding Geneeskundige Inspecteurs van de Volksgezondheid (Bibit-project)., 1979-1980; 644
      - Rapport van de werkgroep Bemanning regionale inspectie., 1983; 351; deel
      - Funktiebeschrijving van het personeel., 1987-1989; 482-484
        - 1987, 482; pak
        - 1988-1989, 484; pak
      - Verlenen van tekenbevoegdheden aan diverse medewerkers., 1987-1990; 642
      - Aangelegenheden betreffende het personeel., 1992-1994; 643
    - Voorstel tot uitbreiding van de personeelsformatie., 1951-1954; 450
    - Commissie opleiding Geneeskundige Inspecteurs van de Volksgezondheid (Bibit-project)., 1979-1980; 644
    - Rapport van de werkgroep Bemanning regionale inspectie., 1983; 351; deel
    - Funktiebeschrijving van het personeel., 1987-1989; 482-484
      - 1987, 482; pak
      - 1988-1989, 484; pak
    - Verlenen van tekenbevoegdheden aan diverse medewerkers., 1987-1990; 642
    - Aangelegenheden betreffende het personeel., 1992-1994; 643